【裁判字號】    98,易,2520
【裁判日期】    981030
【裁判案由】    毒品危害防制條例
【裁判全文】
臺灣板橋地方法院刑事判決              98年度易字第2520號
公  訴  人  臺灣板橋地方法院檢察署檢察官
被      告  甲○○
上列被告因違反毒品危害防制條例案件，經檢察官提起公訴（98
年度毒偵字第5751號），本院以裁定進行簡式審判程序，判決如
下：
    主  文
甲○○施用第二級毒品，累犯，處有期徒刑肆月，如易科罰金，
以新臺幣壹仟元折算壹日。
    事  實
一、甲○○前因施用毒品案件，經本院以88年度毒聲字第5553號
    裁定將其送往勒戒處所觀察、勒戒後，認無繼續施用毒品之
    傾向，而於民國88年11月15日執行完畢釋放，由臺灣板橋地
    方法院檢察署檢察官以88年度毒偵緝字第256 號為不起訴處
    分確定；甲○○於上開觀察、勒戒執行完畢後5 年內，復因
    施用第二級毒品案件，經本院裁定將其送往勒戒處所觀察、
    勒戒後，認有繼續施用毒品之傾向，再經本院裁定令入戒治
    處所施以強制戒治，嗣其強制戒治成效經評定為合格，無繼
    續戒治之必要，乃再由本院裁定停止戒治，所餘戒治期間付
    保護管束，而於90年3 月20日保護管束期滿未經撤銷，視為
    強制戒治期滿，甲○○上開施用第二級毒品犯行，亦經檢察
    官提起公訴，由本院以89年度易字第1747號判處有期徒刑7
    月確定（已執行完畢）；甲○○復因施用第二級毒品案件，
    經本院以92年度簡字第1961號判處有期徒刑4 月，如易科罰
    金以銀元300 元折算1 日確定，經入監執行，而於93年9 月
    5 日執行完畢。詎甲○○仍不知悔改，明知甲基安非他命為
    毒品危害防制條例第2 條第2 項第2 款所規定之第二級毒品
    ，竟基於施用第二級毒品甲基安非他命之犯意，於98年8 月
    5 日晚間某時，在其位於臺北縣三峽鎮○○路473 巷33弄6
    號居處，以將甲基安非他命置於其不詳姓名友人所有之吸食
    器內加熱燒烤吸食其煙霧之方式，施用第二級毒品甲基安非
    他命；嗣於98年8 月7 日晚間6 時許，在其上址居處為警查
    獲，並扣得不詳之友人所遺留、與甲○○本件施用毒品犯行
    無關之甲基安非他命1 包（驗餘淨重0.6828公克）。
二、案經臺北縣政府警察局土城分局報請臺灣板橋地方法院檢察
    署檢察官偵查起訴。
    理  由
一、上揭事實，業據被告甲○○於偵查中及本院審理時均坦白承
    認；且被告於為警查獲後所採集之尿液，經送請臺灣檢驗科
    技股份有限公司以酵素免疫分析法初步檢驗、氣相層析質譜
    儀確認檢驗之檢驗結果，確呈甲基安非他命陽性反應，有該
    檢驗機構出具之濫用藥物檢驗報告1 紙附卷可稽，足認被告
    上開自白，核與事實相符。又被告前因施用毒品案件，經本
    院以88年度毒聲字第5553號裁定將其送往勒戒處所觀察、勒
    戒後，認無繼續施用毒品之傾向，而於88年11月15日執行完
    畢釋放，由臺灣板橋地方法院檢察署檢察官以88年度毒偵緝
    字第256 號為不起訴處分確定；被告於上開觀察、勒戒執行
    完畢後5 年內，復因施用第二級毒品案件，經本院裁定將其
    送往勒戒處所觀察、勒戒後，認有繼續施用毒品之傾向，再
    經本院裁定令入戒治處所施以強制戒治，嗣其強制戒治成效
    經評定為合格，無繼續戒治之必要，乃再由本院裁定停止戒
    治，所餘戒治期間付保護管束，而於90年3 月20日保護管束
    期滿未經撤銷，視為強制戒治期滿，被告上開施用第二級毒
    品犯行，亦經檢察官提起公訴，由本院以89年度易字第1747
    號判處有期徒刑7 月確定（已執行完畢）；被告復因施用第
    二級毒品案件，經本院以92年度簡字第1961號判處有期徒刑
    4 月，如易科罰金以銀元300 元折算1 日確定（亦已執行完
    畢），此亦有臺灣高等法院被告前案紀錄表1 份在卷可憑；
    本件事證明確，被告施用毒品犯行，堪以認定。
二、按甲基安非他命為毒品危害防制條例第2 條第2 項第2 款所
    規定之第二級毒品。核被告所為，係犯毒品危害防制條例第
    10條第2 項之施用第二級毒品罪；其施用前後持有第二級毒
    品甲基安非他命之低度行為，應為其施用之高度行為所吸收
    ，不另論罪。又被告有如事實欄第1 項所載之犯罪科刑及執
    行紀錄，有臺灣高等法院被告前案紀錄表在卷可參，其於受
    有期徒刑之執行完畢後，5 年內故意再犯本件有期徒刑以上
    之罪，為累犯，應依刑法第47條第1 項規定加重其刑。爰審
    酌被告前已因施用毒品案件而受不起訴處分之寬典，並經法
    院論罪科刑執行完畢，猶不知警惕而再犯本件之罪，顯見其
    自制力薄弱，惟其施用毒品僅屬自殘行為，對於他人之法益
    尚無直接之侵害，及其犯後坦承犯行，態度尚稱良好等一切
    情狀，量處如主文所示之刑，並諭知易科罰金之折算標準。
    至扣案甲基安非他命1 包（驗餘淨重0.6828公克），係被告
    某名為「葉存忠」之友人於被告不知情之情況下，遺留於被
    告上址居處，與被告本件施用毒品犯行無關，此據被告陳明
    在卷，本院復查無積極證據足認該包甲基安非他命與被告本
    件施用毒品行為有何直接之關聯性，爰不併予宣告沒收，附
    此敘明。
據上論斷，應依刑事訴訟法第284 條之1 、第273 條之1 第1 項
、第299 條第1 項前段，毒品危害防制條例第10條第2 項，刑法
第11條前段、第47條第1 項、第41條第1 項前段，判決如主文。
本案經檢察官黃彥琿到庭執行職務
中    華    民    國    98    年    10    月    30    日
                刑事第十一庭  法  官  劉景宜
上列正本證明與原本無異。
如不服本判決，應於判決送達後10日內敘明上訴理由，向本院提
出上訴狀 (應附繕本) ，上訴於臺灣高等法院。其未敘述上訴理
由者，應於上訴期間屆滿後20日內向本院補提理由書「切勿逕送
上級法院」。
                              書記官  謝秀青
中    華    民    國    98    年    11    月     2    日
附錄本案論罪科刑法條全文：
毒品危害防制條例第10條第2 項
施用第二級毒品者，處 3 年以下有期徒刑。


司法院資訊處製作；財團法人民間司法改革基金會備份。
